【裁判字號】    95,訴,425
【裁判日期】    950627
【裁判案由】    違反毒品危害防制條例
【裁判全文】
臺灣屏東地方法院刑事判決               95年度訴字第425號
公  訴  人  臺灣屏東地方法院檢察署檢察官
被      告  甲○○
                      （另案
上列被告因違反毒品危害防制條例案件，經檢察官提起公訴（95
年度毒偵字第436 號），被告已為有罪之陳述，本院裁定改依簡
式審判程序審理，判決如下：
    主  文
甲○○連續施用第一級毒品，累犯，處有期徒刑壹年肆月。扣案
如附表一所示之物，均沒收銷燬之；如附表二所示之物，均沒收
。又連續施用第二級毒品，累犯，處有期徒刑拾月。應執行有期
徒刑貳年。扣案如附表一所示之物，均沒收銷燬之；如附表二所
示之物，均沒收。
    事  實
一、甲○○前於民國88年間因施用毒品案件，經臺灣高雄地方法
    院88年度毒聲字第1213號裁定送觀察、勒戒後，認無繼續施
    用毒品傾向，由臺灣高雄地方法院檢察署檢察官以88年度毒
    偵字第4907號不起訴處分確定；復於91年間因施用毒品案件
    ，經本院91年度毒聲字第188 號裁定送觀察、勒戒後，於91
    年11月26日因強制戒治出所。又甲○○曾於91年間因偽造文
    書案件，經本院91年度屏簡字第148 號判處有期徒刑3 月確
    定後，再因違反毒品危害防制條例案件，經本院92年度訴緝
    字第24號判處應執行有期徒刑10月確定，上開有期徒刑接續
    執行，於94年3 月31日縮刑期滿執行完畢。詎其猶不知悔改
    ，仍未戒除毒癮，於觀察、勒戒行完畢釋放後，5 年內復分
    別基於施用第一級毒品海洛因、第二級毒品甲基安非他命之
    概括犯意，自95年1 月16日後某日起至95年2 月20日止，將
    海洛因加礦泉水稀釋後以注射針筒注射之方式，及自95年1
    月16日後某日起至95年2 月18日止，以燒烤甲基安非他命產
    生煙氣再以口鼻吸食之方式，在其位於屏東縣萬丹鄉社上村
    土庫厝66號住處，連續施用海洛因及甲基安非他命多次。嗣
    於95年2 月20日11時45分許，為警持拘票至其上開住處查獲
    ，並扣得注射針筒1 支（檢驗報告編號9506－8） 、含有海
    洛因成分之殘渣袋3 個（檢驗報告編號9506－13、14、15）
    、其所有預備供施用第一級毒品海洛因所用之注射針筒1 支
    、葡萄糖粉末2 包（合計驗前淨重：2.36公克、驗後淨重：
    2.32公克，檢驗報告編號：9506－11、12）、空夾鍊袋1 大
    包，始知上情。
二、案經屏東縣警察局報請臺灣屏東地方法院檢察署檢察官偵查
    起訴。
    理  由
一、上開事實，業據被告甲○○坦承不諱，且被告為警查獲時採
    尿送驗結果，呈嗎啡（即海洛因水解後之反應）及甲基安非
    他命之陽性反應，有臺灣檢驗科技股份有限公司95年3 月8
    日KＺ000000000000號濫用藥物尿液檢驗報告1 紙在卷可證。
    又扣案之注射針筒1 支（檢驗報告編號9506－8） 及殘渣袋
    3 個（檢驗報告編號9506－13、14、15），經送高雄醫學大
    學附設中和紀念醫院檢驗結果均含海洛因成分，有該院95年
    6 月12日檢驗報告4 紙在卷可按；又扣案之注射針筒1 支及
    葡萄糖粉末2 包（合計驗前淨重：2.36公克、驗後淨重：2.
    32公克，檢驗報告編號：9506－11、12），經送高雄醫學大
    學附設中和紀念醫院檢驗結果，均未含有海洛因或甲基安非
    他命之成分，有該院95年6 月12日檢驗報告3 紙在卷可考。
    上述鑑驗結果，均係檢驗機關本於專業知識及以精密儀器或
    科學檢驗方法所得之結論，自可憑信，足見被告自白與事實
    相符，堪以採信。又被告前於88年間因施用毒品案件，經臺
    灣高雄地方法院88年度毒聲字第1213號裁定送觀察、勒戒後
    ，認無繼續施用毒品傾向，由臺灣高雄地方法院檢察署檢察
    官以88年度毒偵字第4907號不起訴處分確定；復於91年間因
    施用毒品案件，經本院91年度毒聲字第188 號裁定送觀察、
    勒戒後，於91年11月26日因強制戒治出所，此有臺灣屏東地
    方法院檢察署刑案資料查註紀錄表及臺灣高等法院被告全國
    前案紀錄表各1 份在卷可參。從而，本件事證明確，被告犯
    行堪予認定。
二、查海洛因及甲基安非他命分屬毒品危害防制條例第2 條第 2
    項第1 款、第2 款所稱之第一級、第二級毒品，均不得持有
    、施用，被告竟持以施用，核其所為，係犯同條例第10條第
    1 項之施用第一級毒品罪及同條第2 項之施用第二級毒品罪
    。其施用前持有海洛因及甲基安非他命之低度行為，應為施
    用之高度行為所吸收，均不另論罪。其先後多次施用海洛因
    、甲基安非他命之行為，均時間緊接，觸犯構成要件相同之
    罪名，顯係基於概括犯意反覆為之，皆為連續犯，均應以1
    罪論，並加重其刑。又被告曾於91年間因偽造文書案件，經
    本院91年度屏簡字第148 號判處有期徒刑3 月確定後，再因
    違反毒品危害防制條例案件，經本院92年度訴緝字第24號判
    處應執行有期徒刑10月確定，上開有期徒刑接續執行，於94
    年3 月31日縮刑期滿執行完畢，此有臺灣屏東地方法院檢察
    署刑案資料查註紀錄表及臺灣高等法院被告全國前案紀錄表
    各1 份在卷可按，其受有期徒刑之執行完畢後，5 年之內再
    犯有期徒刑以上之上述2 罪，皆為累犯，均應依法加重其刑
    ，其有2 種刑之加重事由，應均遞加重之。其所犯上述2 罪
    ，犯意各別，行為互異，應予分別論罪，合併處罰。爰審酌
    被告素行非佳，經觀察、勒戒後，仍未能戒除毒癮，顯見其
    無戒毒悔改之意，惟念其施用毒品乃自戕行為，及其施用毒
    品之期間、次數、犯罪後坦認犯行，態度尚稱良好等一切情
    狀，分別量處如主文所示之刑，並定其應執行之刑。扣得之
    注射針筒1 支（檢驗報告編號9506－8） 、含有海洛因成分
    之殘渣袋3 個（檢驗報告編號9506－13、14、15），因與第
    一級毒品海洛無法分離，均應依毒品危害防制條例第18條第
    1 項前段規定沒收銷燬之。而扣案之注射針筒1 支、葡萄糖
    粉末2 包（合計驗前淨重：2.36公克、驗後淨重：2.32公克
    ，檢驗報告編號：9506－11、12）、空夾鍊袋1 大包，均係
    被告所有預備供施用海洛因所用之物，業據其供明在卷，爰
    併依刑法第38條第1 項第2 款規定，均宣告沒收。至前開葡
    萄糖粉末，因鑑驗而耗損0.04公克部分，因顯已滅失；及另
    扣案之電話簿、行動電話1 具（門號0000000000號），核與
    本件施用毒品案件無涉，爰均不另為沒收之諭知。
三、公訴意旨另以：被告基於施用第一級毒品海洛因及第二級毒
    品甲基安非他命之概括犯意，自94年8 月間某日起至95年1
    月16日止，連續施用第一級毒品海洛因、第二級毒品甲基安
    非他命多次，因認該部分亦涉犯毒品危害防制條例第10條第
    1 項施用第一級毒品罪及同條第2 項之施用第二級毒品罪嫌
    等語。惟按案件曾經判決確定者，應諭知免訴之判決，刑事
    訴訟法第302 條第1 款定有明文。經查，被告曾因基於施用
    第一級毒品海洛因及第二級毒品甲基安非他命之概括犯意，
    自94年8 月15日起至94年10月9 日21時許止，連續施用第一
    級毒品海洛因及第二級毒品甲基安非他命多次，經本院於95
    年1 月16日以94年度訴字第1033號判決各判處應執行有期徒
    刑1 年8 月，並於同年95年2 月6 日確定，此有本院94年度
    訴字第1033號判決書、臺灣高等法院被告前案紀錄表各1 份
    附卷足憑。本件被告自94年8 月中旬某日起至95年1 月16日
    止，連續施用第一級毒品海洛因、第二級毒品甲基安非他命
    之犯行，與上開確定判決所確定之施用第一級毒品海洛因及
    第二級毒品甲基安非他命之犯行，均時間緊接，所犯係犯罪
    構成要件相同之罪名，顯係基於概括犯意反覆為之，均具有
    連續犯之裁判上一罪關係，皆為同一案件。是被告自94年8
    月中旬起至95年1 月16日止，連續施用第一級毒品海洛因及
    第二級毒品甲基安非他命之犯行，既係在上開確定判決宣示
    判決日即95年1 月16日以前，自為上開確定判決效力所及。
    檢察官就該曾經判決確定之同一案件，向本院重行起訴，本
    應諭知免訴之判決，惟公訴意旨認此部分與本案前開連續施
    用第一級毒品海洛因、第二級毒品甲基安非他命部分，有連
    續犯之裁判上一罪之關係，爰均不另為免訴之諭知，附此敘
    明。
據上論斷，應依刑事訴訟法第273 條之1 第1 項、第299 條第 1
項前段，毒品危害防制條例第10條第1 項、第2 項、第18條第 1
項前段，刑法第11條、第56條、第47條、第38條第1 項第2 款、
第51條第5 款，判決如主文。
本案經檢察官鍾仁松到庭執行職務。
中    華    民    國    95    年    6     月    27    日
                  刑事第二庭  法  官   蘇碧珠
右正本證明與原本無異。
如不服本判決應於收受本判決送達後10日內向本院提出上訴書狀
，其未敘述上訴理由者，並得於提起上訴後10日內向本院補提理
由書狀（均須按他造當事人之人數附繕本）「切勿逕送上級法院
」
中    華    民    國    95    年    6     月    27    日
                              書記官   賀燕花
附錄本案論罪科刑法條全文
毒品危害防制條例第10條：
施用第一級毒品者，處6月以上5年以下有期徒刑。
施用第二級毒品者，處3年以下有期徒刑。
附表一：
編號   應沒收銷燬之物品
 1     注射針筒1支（檢驗報告編號9506－8）
 2     含有海洛因成分之殘渣袋3個（檢驗報告編號9506－13
       、14、15）
附表二:
編號   應沒收之物品
 1     注射針筒1支
 2     葡萄糖粉末2包（合計驗後淨重：貳點貳公克）
 3     空夾鍊袋1大包


司法院資訊處製作；財團法人民間司法改革基金會備份。
